【裁判字號】    92,訴,696
【裁判日期】    920731
【裁判案由】    違反毒品危害防制條例
【裁判全文】
臺灣臺南地方法院刑事判決                          九十二年度訴字第六九六號
    公  訴  人  臺灣臺南地方法院檢察署檢察官
    被      告  甲○○
右列被告因違反毒品危害防制條例案件，經檢察官提起公訴（九十二年度毒偵字第四
一號、九十二年度毒偵字第二八二號），本院判決如左：
    主  文
甲○○連續施用第一級毒品，累犯，處有期徒刑壹年。扣案之海洛因壹包（淨重零點
零伍公克、包裝重零點參貳公克）沒收銷燬之。
    事  實
一、甲○○前於民國八十三年間，因竊盜及肅清煙毒條例案件，經臺灣高等法院臺南
    分院分別以八十三年度上訴字第四八○號、八十三年度上訴字第八五五號，各判
    處有期徒刑一年六月、三年二月，定應執行刑四年六月確定，入監執行後於八十
    七年十二月二十九日假釋出獄，其復於假釋期間即八十八年間另犯竊盜案件，經
    本院各判處有期徒刑八月、四月，應執行有期徒刑十月確定，經撤銷假釋，入監
    獄執行，於九十年十二月十二日縮短刑期執行完畢。甲○○又於八十八年間，因
    違反毒品危害防制條例案件，經本院以八十八年度毒聲字第一三九九號裁定送勒
    戒處所執行觀察、勒戒後，認無繼續施用毒品之傾向，由臺灣臺南地方法院檢察
    署檢察官於八十八年六月十七日以八十八年度偵字第一八四一號為不起訴處分確
    定在案。詎甲○○仍不知悔改，明知海洛因係毒品危害防制條例所明定之第一級
    毒品，不得持有及施用，竟另行基於施用第一級毒品海洛因之概括犯意，於上開
    不起訴處分確定後五年內，自九十一年五、六月間某日起至九十二年四月十七日
    十八、十九時許止，連續在其位於台南市○○路七十五巷十八弄七號住處及朋友
    住處，以針筒注射之方式，先後施用第一級毒品海洛因多次。嗣於九十一年七月
    二十八日十四時許及同年十二月六日十八時許，在台南市○○路四○八號前及台
    南市○○街五十巷內等處為警查獲，並扣得海洛因一小包（淨重○‧○五公克、
    包裝重○‧三二公克）。經臺灣臺南地方法院檢察署檢察官聲請本院以九十二年
    度毒聲字第三二七號裁定送勒戒處所觀察、勒戒後，認有施用毒品傾向，再經本
    院以九十二年度毒聲字第一○三六號裁定令入戒治處所施以強制戒治一年確定在
    案。
二、案經台南市警察局第二分局、第四分局報請臺灣臺南地方法院檢察署檢察官偵查
    起訴。
    理  由
一、訊據被告甲○○對於右揭時地連續施用第一級毒品海洛因多次之事實坦承不諱，
    且其先後為警查獲後所採集之尿液檢體，經送鑑驗結果，均呈嗎啡陽性反應（按
    海洛因係由嗎啡經化學合成而製得，經注射進入人體後，因代謝分解成嗎啡，因
    此施打海洛因後，由尿液中檢驗結果仍為嗎啡反應），有台南市衛生局九十一年
    九月二十三日（）南市衛驗字第九一○六二九號、九十二年三月七日（）南
    市衛驗字第九二○一八七號檢驗成績書各一紙在卷可稽；又扣案之白粉，經送法
    務部調查局鑑驗結果，認送驗白粉含第一級第六項毒品海洛因成分，淨重○‧○
    五公克（包裝重○‧三二公克），有該局九十二年一月二十八日調科壹字第二○
    ○○○○四二○四號鑑定通知書一紙在卷可可稽，是被告自白與事實相符，自堪
    採信。再被告前於八十八年間，因違反毒品危害防制條例案件，經臺灣臺南地方
    法院檢察署檢察官於八十八年六月十七日以八十八年度偵字第一八四一號為不起
    訴處分確定，其於上開不起訴處分確定後五年內，再犯本件毒品危害防制條例第
    十條之罪，經本院於九十二年二月十八日以九十二年度毒聲字第三二七號裁定送
    勒戒處所執行觀察、勒戒後，認有繼續施用毒品傾向，經本院以九十二年度毒聲
    字第一○三六號裁定令入戒治處所施以強制戒治一年確定在案，亦有不起訴處分
    書及裁定書在卷可憑。綜上，本案事證明確，被告犯行洵堪認定，自應依法論科
    。
二、查海洛因依其成癮性、濫用性及對社會危害性之程度，已為毒品危害防制條例第
    二條第二項第一款列為第一級毒品。核被告甲○○所為，係犯毒品危害防制條例
    第十條第一項施用第一級毒品罪。又被告施用時非法持有第一級毒品海洛因之低
    度行為，已為其施用之高度行為所吸收，不另論罪。其先後多次施用第一級毒品
    海洛因之犯行，時間緊接，方法相同，觸犯犯罪構成要件相同之罪名，顯係基於
    概括犯意反覆實施，為連續犯，均依刑法第五十六條連續犯之規定論以一罪，並
    依法加重其刑。又被告有如事實欄所述之科刑及執行紀錄，有卷附臺灣高等法院
    被告全國前案紀錄表可按，其受有期徒刑之執行完畢，五年以內再犯有期徒刑以
    上之罪，為累犯，應依刑法累犯之規定，加重其刑，並依刑法第七十條之規定遞
    加重其刑。爰審酌被告施用毒品之犯行，在性質上乃屬對自我身心健康之自戕行
    為，然其前因施用毒品經送觀察勒戒後，猶不思戒絕革除惡習，再為本件犯罪，
    顯未因前所受之治療處分而記取教訓，及被告犯罪後坦承犯行等一切情狀，量處
    如主文所示之刑。至扣案之第一級毒品海洛因一包（淨重○‧○五公克、包裝重
    ○‧三二公克），係屬查獲之毒品，不問屬於犯人與否，應依毒品危害防制條例
    第十八條第一項前段規定宣告沒收銷燬之。
據上論斷，應依刑事訴訟法第二百九十九條第一項前段，毒品危害防制條例第十條第
一項、第十八條第一項前段，刑法第十一條前段、第五十六條、第四十七條，判決如
主文。
中      華      民      國    九十二    年      七      月    三十一    日
                                  臺灣臺南地方法院刑事第二庭
                                      審判長  法  官  陳振謙
                                              法  官  柯顯卿
                                              法  官  孫淑玉
右正本證明與原本無異。
如不服本判決，應於判決送達後十日內，向本院提出上訴狀（應附繕本）。
                                              書記官  王元宏
中      華      民      國    九十二    年      八      月       五     日
附錄本案論罪科刑法條：
毒品危害防制條例第十條第一項：
施用第一級毒品者，處六月以上五年以下有期徒刑。


司法院資訊處製作；財團法人民間司法改革基金會備份。
